臺灣臺南地方法院刑事判決
109年度交易字第1086號
公  訴  人  臺灣臺南地方檢察署檢察官
被      告  林姵伶





上列被告因過失傷害案件，經檢察官提起公訴（109年度調偵字
第1941號），本院判決如下：
        主  文
本件公訴不受理。
        理  由
一、公訴意旨詳如檢察官起訴書所載（如附件）。
二、按告訴乃論之罪，告訴人於第一審辯論終結前，得撤回其告
    訴；又告訴乃論之罪經撤回者，法院應諭知不受理之判決，
    並得不經言詞辯論為之，刑事訴訟法第238條第1項、第303
    條第3款及第307條分別定有明文。
三、查本案被告林姵伶因過失傷害案件，經檢察官提起公訴，認
    為係涉犯道路交通管理處罰條例第86條第1項、修正前刑法
    第284條第1項前段之汽車駕駛人無駕駛執照因過失傷害人罪
    嫌，依同法第287條前段之規定，須告訴乃論。茲因被告與
    告訴人林欣誼經調解成立，告訴人並具狀撤回告訴，有本院
    109年度南司刑移調字第427號調解筆錄及刑事撤回告訴狀各
    1份在卷可稽（本院卷第49至50、57頁），依首開說明，本
    件爰不經言詞辯論，逕為諭知不受理之判決。
四、據上論斷，應依刑事訴訟法第303條第3款、第307條，判決
    如主文。
中　　華　　民　　國　　110 　年　　8 　　月　　17　　日
                  刑事第六庭  審判長法  官  黃琴媛
                                    法  官  孫淑玉
                                    法　官  吳彥慧
以上正本證明與原本無異。
如不服本判決應於收受本判決後20日內向本院提出上訴書狀，並
應敘述具體理由。其未敘述上訴理由者，應於上訴期間屆滿後20
日內向本院補提理由書狀（均須按他造當事人之人數附繕本）「
切勿逕送上級法院」。 
 　　　　　　　　　　　　　　　　　 書記官  張儷瓊
中　　華　　民　　國　　110 　年　　8 　　月　　18　　日
附件：
臺灣臺南地方檢察署檢察官起訴書
                                   109年度調偵字第1941號
　　被　　　告　林姵伶　女　27歲（民國00年0月00日生）
　　　　　　　　　　　　住○○市○○區○○○路00號
                        居臺南市○○區○○○路000號8樓之
　　　　　　　　　　　　　6
　　　　　　　　　　　　居臺北市○○區○○○路000巷00弄0
　　　　　　　　　　　　　號2樓
　　　　　　　　　　　　國民身分證統一編號：Z000000000號
上列被告因過失傷害案件，已經偵查終結，認應該提起公訴，茲
將犯罪事實及證據並所犯法條分敘如下：
　　　　　　犯罪事實
一、林姵伶於民國107年9月28日上午8時許，無駕駛執照駕駛車
    號000-0000號重型機車，沿臺南市北區和緯路五段由東向西
    方向直行，行經該路與西賢一街交岔路口時，原應注意車前
    狀況，隨時採取必要之安全措施及應遵守號誌指示行駛，而
    依當時情狀並無不能注意之情事，其竟疏於注意及此而貿然
    闖紅燈向前行駛，適林欣誼(另為不起訴處分)駕駛車號000-
    0000號重型機車，於北區和緯路五段路邊待轉區起步由北向
    南方向直行，綠燈起步行駛至該交岔路口，兩車見狀煞避不
    及而撞擊，致林欣誼人車倒地並因而受有左側鎖骨閉鎖性骨
    折，及左側肩峰鎖骨間關節扭傷等傷害。林姵伶於肇事後犯
    罪未被發覺前，主動向警方陳明其係肇事者而自首並接受裁
    判。
二、案經林欣誼告訴偵辦。
　　　　　　證據並所犯法條
一、證據清單及待證事實
編號 證據名稱 待證事實 1 被告林姵伶於警詢及偵查中之供述 坦承其於上揭時、地，騎乘上開機車而與告訴人林欣誼騎乘上開機車發生碰撞之事實。   2 證人即告訴人林欣誼於警詢及偵查中之證述  佐證全部犯罪事實。 3 道路交通事故現場圖、道路交通事故調查表（一）(二)、臺南市政府警察局道路交通事故談話紀錄表(林姵伶、林欣誼)各1份、現場照片數張 證明本件事故現場情狀，當時為日間有照明，柏油路面乾燥、無缺陷、無障礙物，並無不能注意情事之事實。     4 郭綜合醫院診斷證明書1份、奇美醫療財團法人奇美醫院診斷證明書2份、和家安復健科診所診斷證明書1份 證明被告駕駛上開機車於上開時、地與告訴人駕駛機車發生碰撞，致告訴人受有上開傷害之事實。 5 證號查詢機車駕駛人資料2份、證號查詢汽車駕駛人資料1份、臺南市政府警察局舉發違反道路交通管理事件通知單1份 佐證被告於事發時無駕駛執照，迄至107年12月3日方初領機車駕照，被告於上開時地駕駛普通重型機車，係無照駕駛之事實。 6 108年10月17日職務報告1份 佐證本件事故路口無裝設路口監視器，僅有和緯路五段與西賢街路口之監視器畫面(即事故路口前一路口之監視器畫面)，雖有拍攝事故路口兩車碰撞之畫面，惟並未拍攝事故路口之號誌變化之事實。   7 臺南市政府交通局109年10月26日南市交工字第1091297944號函 佐證事故路口在和緯路五段由東向西方向(即被告行駛方向)之號誌變化及秒數應為綠燈50秒、黃燈3秒、紅燈37秒之事實。   8 109年11月6日勘驗筆錄1份 佐證被告闖越紅燈之事實。   9 監視器畫面光碟1片 佐證全部犯罪事實。 
二、訊據被告林姵伶矢口否認有何上開犯行，辯稱：我經過和緯
    路五段與西賢一街交岔路口(下稱事故路口)壓線時，看到我
    的方向是綠燈號誌等語。經查：
(一)本件事故路口無裝設路口監視器，僅有和緯路五段與西賢街
    路口之監視器畫面(即事故路口前一路口之監視器畫面)，雖
    有拍攝事故路口兩車碰撞之畫面，惟並未拍攝事故路口之號
    誌變化等情，有108年10月17日職務報告1份及監視器畫面光
    碟1片在卷可佐。又事故路口於107年9月28日上午7時整至8
    時15分之號誌為90秒，時制計畫為1.第一時相：和緯路五段
    雙向通行，綠燈50秒、黃燈3秒、全紅2秒；2.第二時相：西
    賢一街單向通行，綠燈30秒、黃燈3秒、全紅2秒等情，有臺
    南市政府交通局109年10月26日南市交工字第1091297944號
    函附卷可參，是上情應均堪認屬實。
(二)經勘驗卷附監視器畫面，依順序可見6台機車陸續出現在畫
    面上，往事故路口方向行駛，第3台機車為告訴人林欣誼駕
    駛，第6台機車為被告駕駛，於影片時間00:10，第2台機車
    在事故路口前停下；影片時間00:12，第4台機車也在事故路
    口前停下(被擋住)，此時被告駕駛第6台機車在第4台機車後
    方(未被擋住)；影片時間00:14，被告駕駛第6台機車壓線進
    入事故路口；影片時間00:15，被告與告訴人兩車發生碰撞
    等情，有本署檢察官109年11月6日勘驗筆錄1紙附卷足憑。
    再參以事故路口上開號誌時制計畫內容，可知事故路口在和
    緯路五段由東向西方向(即被告行駛方向)之號誌變化及秒數
    應為綠燈50秒、黃燈3秒、紅燈37秒，反覆循環。
(三)綜合以觀，影片時間00:10，第2台機車停下，而衡情駕駛人
    應無見綠燈卻停下等待之理，是此際事故路口應已(至少)為
    黃燈第1秒，則於影片時間00:12即應為黃燈第3秒，此時第4
    台機車亦在事故路口前停下，而被告仍在第4台機車之後方
    ，惟被告仍繼續行駛並於影片時間00:14壓線進入事故路口
    ，依前開時制計畫，事故路口被告行駛方向號誌之黃燈為3
    秒，故被告進入事故路口時，號誌應已轉為紅燈，是足認被
    告有闖紅燈之事實。再者，證人即告訴人自事發後之107年9
    月28日上午9時許，製作交通事故談話紀錄表時，直至本署
    偵查中，均始終證稱其行向(即和緯路五段路邊待轉區由北
    向南方向)之號誌為綠燈，並證稱：我到了待轉區，當時我
    方的號誌是綠燈，並看到和緯路五段的機車停車區有二台機
    車已經停下，我才騎過去沒多久就被告訴人的車子撞上等語
    ，益徵被告進入事故路口時，其行向之號誌應為紅燈。
(四)被告雖辯稱其壓線進入事故路口時，號誌為綠燈等語，然查
    ，被告於事發後之107年9月28日上午8時38分許，在事故現
    場製作交通事故談話紀錄表時，明確陳稱事發時之行車管制
    號誌為黃燈，又於108年3月30日警詢時，經檢視上開交通事
    故談話紀錄表後，仍確認該紀錄表內容正確實在，又於108
    年4月30日本署偵查中，被告仍陳稱：我騎到西賢一街口時
    ，號誌是黃燈我要騎過去等語，卻於109年10月16日本署偵
    查中改稱：我過路口壓線看到時是綠燈等語，顯見其說詞反
    覆，且審酌接連兩台機車在被告之前先後停下，被告猶繼續
    行駛進入事故路口，其舉實與一般用路人遵守號誌行駛之習
    慣有違，是被告上開辯詞，自難採信為真。
三、按道路交通管理處罰條例第86條第1項關於汽車駕駛人無駕
    駛執照駕車、酒醉駕車，因而致人受傷或死亡，依法應負刑
    事責任者，加重其刑至2分之1之規定，係就刑法第284條前
    段之過失傷害罪罪之基本犯罪類型，對於加害人為汽車駕駛
    人，於從事駕駛汽車之特定行為時，因無照駕駛致人受傷之
    特殊行為要件予以加重處罰，已就上述刑法第284條犯罪類
    型變更之個別犯罪行為予以加重，而成另一獨立之罪名，自
    屬刑法分則加重之性質（最高法院99年度台非字第198號刑
    事判決、92年度第一次刑事庭會議決議意旨參照）。次按道
    路交通管理處罰條例第86條第1項所指之汽車駕駛人，係包
    括機車駕駛人在內，此觀乎道路交通安全規則第2條第1款、
    第3條第6款規定機器腳踏車為汽車之一種，及道路交通管理
    處罰條例、道路交通安全規則，有關機車行車之規定，均規
    定於汽車章內自明，最高法院78年度台上字第2063號判決意
    旨參照。
四、核被告所為，係犯道路交通管理處罰條例第86條第1項、修
    正前刑法第284條第1項前段之汽車駕駛人，無駕駛執照，因
    過失傷害人罪，請依道路交通管理處罰條例第86條第1項之
    規定，加重其刑。又被告肇事後於警方到場處理時，坦承其
    為肇事者而接受調查，有臺南市政府警察局第五分局交通分
    隊道路交通事故肇事人自首情形紀錄表1紙存卷可參，其舉
    已合於刑法第62條前段所定對於未發覺之犯罪自首而接受裁
    判之要件，請審酌依該條規定減輕其刑，並依刑法第71條第
    1項規定，先加後減之。
五、依刑事訴訟法第251條第1項提起公訴。
　  此　致
臺灣臺南地方法院
中　　華　　民　　國　 109　　年　　11　　月　　6 　　日
　　　  　　　　　　　　　    檢 察 官  林  朝  文
　　　　　　　　　　　　　　　　　　　　許  友  容
本件證明與原本無異
中　　華　　民　　國　 109　　年　　11　　月　　14　　日
　　　　　　　　　　　　　　　書 記 官　李　貞　慧

所犯法條　　
修正前中華民國刑法第284條
（過失傷害罪）
因過失傷害人者，處 6 月以下有期徒刑、拘役或 5 百元以下罰
金，致重傷者，處 1 年以下有期徒刑、拘役或 5 百元以下罰金
。
從事業務之人，因業務上之過失傷害人者，處 1 年以下有期徒
刑、拘役或 1 千元以下罰金，致重傷者，處 3 年以下有期徒刑
、拘役或 2 千元以下罰金。

道路交通管理處罰條例第86條 　　
（刑責之加重及減輕）
汽車駕駛人，無駕駛執照駕車、酒醉駕車、吸食毒品或迷幻藥駕
車、行駛人行道或行經行人穿越道不依規定讓行人優先通行，因
而致人受傷或死亡，依法應負刑事責任者，加重其刑至二分之一
。
汽車駕駛人，在快車道依規定駕車行駛，因行人或慢車不依規定
，擅自進入快車道，而致人受傷或死亡，依法應負刑事責任者，
減輕其刑。